【裁判字號】    99,易,402
【裁判日期】    990209
【裁判案由】    竊盜
【裁判全文】
臺灣臺中地方法院刑事判決  99年度易字第402號
公  訴  人  臺灣臺中地方法院檢察署檢察官
被      告  甲○○
上列被告因竊盜案件，經檢察官提起公訴（98年度偵字第26849
號），本院判決如下：
    主    文
甲○○共同犯加重竊盜罪，累犯，處有期徒刑捌月。
    犯罪事實
一、甲○○曾因詐欺案件，經本院以九十六年度豐簡字第一七七
    號判處有期徒刑五月確定；復因多次竊盜案件，經本院及臺
    灣高等法院臺中分院分別以九十五年度易字第二七三七號及
    九十五年度上易字第一七七號判處有期徒刑八月、十月、十
    月確定，並經本院以九十六年度聲字第一七一七號裁定應執
    行有期徒刑二年六月確定，嗣經本院以九十六年度聲減字第
    一六九二號裁定減刑，並定其應執行刑為有期徒刑一年四月
    確定；另因多次竊盜案件，經臺灣高等法院臺中分院以九十
    六年度上易字第六四一號判處有期徒刑八月、七月、五月、
    五月、四月、四月、四月、四月、三月、三月，應執行有期
    徒刑二年四月確定，再經臺灣高等法院臺中分院以九十六年
    度聲減字第一九五一號裁定減刑及定其應執行刑為有期徒刑
    一年二月確定，前開案件經接續執行，於民國九十七年十月
    八日縮短刑期假釋出監．假釋期間付保護管束，於九十八年
    一月十六日假釋保護管束期滿，未經撤銷，視為執行完畢。
    詎甲○○仍不知警惕，竟與丙○○（由本院另行審結）共同
    基於意圖為自己不法所有之犯意聯絡，於九十八年七月六日
    下午一時許，由甲○○駕駛不詳車牌號碼之自小貨車，至張
    明裕位於臺中縣石岡鄉梅子村和順巷一三之三二號之住處，
    由甲○○徒手拆卸該處浴室之鐵窗，踩在丙○○之肩膀上，
    踰越前開窗戶之安全設備，二人一同侵入張明裕之住處（毀
    損及侵入住宅部分未據告訴），徒手竊取噴藥機、割草機及
    數位影音光碟機各一臺（價值共約新臺幣【下同】三萬元）
    ，並由丙○○以上址屋內之手推車搬運前開機具至上開自小
    貨車內。得手後由甲○○出售前開機具，所得款項將除分予
    丙○○之二千元外，均供己花用殆盡。迨張明裕發覺遭竊而
    報警處理，經警在上址採得一枚可疑指紋，送往內政部警政
    署刑事警察局鑑驗結果，發現與丙○○之右環指之指紋相符
    ，始循線悉上情。
二、案經臺中縣警察局東勢分局報告臺灣臺中地方法院檢察署檢
    察官偵查起訴。
    理    由
一、證據能力之說明：按被告以外之人於審判外之言詞或書面陳
    述，除法律有規定者外，不得作為證據，刑事訴訟法第一百
    五十九條第一項定有明文，此即學理上所稱「傳聞證據排除
    法則」。被告以外之人於偵查中向檢察官所為之陳述，除顯
    有不可信之情況者外，得為證據；被告以外之人於審判外之
    陳述，雖不符同法第一百五十九條之一至第一百五十九條之
    四之規定，而經當事人於審判程式同意作為證據，法院審酌
    該言詞陳述或書面陳述作成時之情況，認為適當者，亦得為
    證據。當事人、代理人或辯護人於法院調查證據時，知有第
    一百五十九條第一項不得為證據之情形，而未於言詞辯論終
    結前聲明異議者，視為有前項之同意，亦為同法第一百五十
    九之一第二項及第一百五十九條之五所分別明定。而鑒於採
    用傳聞證據排除法則之重要理由之一，係因傳聞證據未經當
    事人之反詰問予以覈實，若當事人願放棄對原供述人之反對
    詰問時，原則上即可承認該傳聞證據之證據能力，而揆諸我
    國刑事訴訟法第一百五十九條之五之立法理由，除參照前述
    傳聞證據排除法則之基本法理外，亦參考日本刑事訴訟法第
    三百二十六條之立法例，查日本刑事審判實務之運作，有關
    檢察官及被告均同意作為證據之傳聞書面材料或陳述，可直
    接援引該國刑事訴訟法第三百二十六條作為傳聞例外之法律
    依據，僅在檢察官與被告不同意之情況下，乃需根據其他傳
    聞例外規定俾以斟酌該等書面材料或陳述是否具有證據能力
    ，在當事人間無爭執之案件中，傳聞證據基本上均可依據前
    引規定提出於法院使用。據此，我國刑事訴訟法第一百五十
    九條之五之適用應可作同上之解釋，本件檢察官所提出之供
    述證據及書面證據內容，固為被告以外之人在審判外之陳述
    ，屬傳聞證據，惟被告甲○○就前開審判外之陳述，迄於言
    詞辯論終結前，對於該等證詞之證據能力均未為異議之聲明
    ，而本院審酌該等證據內容作成時之情況，核無違法取證及
    證明力明顯過低而顯有不可信之瑕疵及情況，亦認為以之作
    為證據為適當，故依上開規定及說明，自得作為證據，合先
    敘明。
二、上揭犯罪事實，業據被告甲○○於偵查中及本院審理時坦承
    不諱，核與同案被告丙○○於警詢中之供述，及證人即被害
    人張明裕於警詢中指訴之情節相符，並有臺中縣警察局東勢
    分局刑案現場查勘報告、內政部內政部警察署刑事警察局九
    十八年八月十二日形紋字第980109804號鑑驗書、刑案現場
    照片十一張附卷可參。被告於偵查中及本院審理時自白犯罪
    ，應與事實相符，而足堪採信。因而認本件事證明確，被告
    竊盜犯行，應堪認定。
三、核被告甲○○所為，係犯刑法第三百二十一條第一項第二款
    之加重竊盜罪。被告甲○○與同案被告丙○○就上開加重竊
    盜犯行間，有犯意聯絡及行為分擔，均為正犯。又被告甲○
    ○曾因詐欺案件，經本院以九十六年度豐簡字第一七七號判
    處有期徒刑五月確定；復因多次竊盜案件，經本院及臺灣高
    等法院臺中分院分別以九十五年度易字第二七三七號及九十
    五年度上易字第一七七號判處有期徒刑八月、十月、十月確
    定，並經本院以九十六年度聲字第一七一七號裁定應執行有
    期徒刑二年六月確定，嗣經本院以九十六年度聲減字第一六
    九二號裁定減刑，並定其應執行刑為有期徒刑一年四月確定
    ；另因多次竊盜案件，經臺灣高等法院臺中分院以九十六年
    度上易字第六四一號判處有期徒刑八月、七月、五月、五月
    、四月、四月、四月、四月、三月、三月，應執行有期徒刑
    二年四月確定，再經臺灣高等法院臺中分院以九十六年度聲
    減字第一九五一號裁定減刑及定其應執行刑為有期徒刑一年
    二月確定，前開案件經接續執行，於九十七年十月八日縮短
    刑期假釋出監．假釋期間付保護管束，於九十八年一月十六
    日假釋保護管束期滿，未經撤銷，視為執行完畢，有臺灣高
    等法院被告前案紀錄表及臺灣臺中地方法院檢察署刑案資料
    查註紀錄表在卷可查，被告於前案執行完畢五年內，故意再
    犯本件有期徒刑以上之罪，為累犯，依刑法第四十七條第一
    項之規定，加重其刑。爰審酌被告甲○○已有多次竊盜前科
    ，素行不佳，且正值壯年，身強力壯，不思循正途以謀正當
    利益，竟為私利，見他人財物即起意行竊，缺乏對他人財產
    權須予以尊重之觀念，惟衡酌被告於犯後於偵查中及本院審
    理中均坦承犯行，犯罪後態度尚稱良好，及被告之犯罪之目
    的、手段、智識程度，被告前案所犯竊盜罪遭判決之情形及
    該案所量處之刑度，暨本案被害人遭竊盜財物之價值等一切
    情狀，量處如主文所示之刑。
據上論斷，應依刑事訴訟法第二百九十九條第一項前段，刑法第
二十八條、第三百二十一條第一項第二款、第四十七條第一項，
判決如主文。
本案經檢察官乙○○到庭執行職務。
中    華    民    國    99    年    2     月    9     日
              刑事第十八庭  法  官  張清洲
以上正本證明與原本無異。
如不服本判決，應於收送達後十日內向本院提出上訴書狀（應敘
述具體理由並附繕本）。
上訴書狀如未敘述理由，應於上訴期間屆滿後二十日內補提理由
書於本院。
                            書記官  詹東益
中    華    民    國    99    年    2     月    9     日
附錄論罪科刑法條
中華民國刑法第321條
（加重竊盜罪）
犯竊盜罪而有左列情形之一者，處6月以上、5年以下有期徒刑：
一、於夜間侵入住宅或有人居住之建築物、船艦或隱匿其內而犯
    之者。
二、毀越門扇、牆垣或其他安全設備而犯之者。
三、攜帶兇器而犯之者。
四、結夥三人以上而犯之者。
五、乘火災、水災或其他災害之際而犯之者。
六、在車站或埠頭而犯之者。
前項之未遂犯罰之。

司法院資訊處製作；財團法人民間司法改革基金會備份。
